Inventaris van het archief van het Ministerie van Waterstaat: Directie van de Waterstaat (DW), 1930-1949
Nationaal Archief, Den Haag
Ministerie van Waterstaat: Directie van de Waterstaat
Waterstaat / Directie Waterstaat
1930-1949
W27002
2165 inventarisnummer(s); 236,70 meter
Normale geschreven, getypte en gedrukte documenten, en een aantal kaarten.
Nationaal Archief, Den Haag
Ministerie van Waterstaat / Directie van de Waterstaat
De in 1930 opgerichte Directie van de Waterstaat behartigde alle technische waterstaatszaken zoals: dijkbeheer van de grote rivieren, aanleg en onderhoud van kanalen, toezicht op de binnenscheepvaart, beheer en onderhoud van zeeweringen, havens, electriciteitsvoorziening, aanleg en onderhoud van wegen en bruggen. Het archief bestaat uit rubrieken, die de onderwerpen weergeven waarmee de directie bemoeienis had. Binnen een rubriek zijn de stukken chronologisch geordend en te raadplegen met behulp van jaarlijkse indices en klappers. Rubrieken als 'onteigening' en 'Zuiderzeewerken' hebben in deze periode een grote omvang gekregen. Een (klein) deel van het archief is buiten de rubrieken gehouden.
Archiefvorming
Geschiedenis van de archiefvormer
Organisatie van de Directie van de Waterstaat
Het departement van Waterstaat kende naast de afdelingen Kabinet twee taakafdelingen: Waterstaat en Spoorwegen. De eerste was sinds 1918 gesplitst in Waterstaat T (technische zaken) en A (adminstratieve zaken). Aan het hoofd van elke afdeling stond een van de beide Inspecteurs-generaal, die samen de tweehoofdige leiding vormden van het korps ingenieurs van de Waterstaat. Na toenemende kritiek op de bureaucratische methoden als gevolg van de rigide hiërarchische structuur van de organisatie werd in 1930 besloten tot integratie van de dienst Rijkswaterstaat (het voormalige korps ingenieurs) en het departement. De functie van Inspecteur-generaal werd opgeheven en vervangen door die van directeur-generaal. Deze functionaris kreeg de leiding over de Directie van de Waterstaat, die de taak van de departementale afdeling Waterstaat T overnam. Ook de afdeling Waterstaat A werd opgeheven om te worden opgevolgd door de afdeling Waterstaatsrecht, die zich voornamelijk bezig hield met wettelijke regelingen betreffende het waterstaatsbestuur.
De in 1919 opgerichte Dienst (later Directie) der Zuiderzeewerken stond direct onder de minister en los van de Rijkswaterstaatsorganisatie. Pas in 1935 zou deze dienst formeel komen te ressorteren onder de Directeur-generaal van Rijkswaterstaat. Onder de Directie van de Waterstaat ressorteerden verschillende functionele diensten. Zo was er vanaf 1936 een Centrale Dienst voor Wegen en Bruggen, opvolger van het in 1923 opgerichte district Wegentechniek. Vanaf 1931 fungeerde voorts een Meetkundige Dienst onder de in 1936 tot Directie opgewaardeerde Algemene Dienst van Rijkswaterstaat. De al in 1875 opgerichte dienst Rivierbeheer werd in 1933 gesplitst in aparte directies voor respectievelijk de Bovenrivieren en de Benedenrivieren. Al deze functionele organisatie-onderdelen betekenden even zoveel bressen in de regionale organisatie.
Taken van de Directie Waterstaat
De Directie van de Waterstaat houdt zich bezig met alles wat met de infrastructuur te maken heeft, met uitzondering van spoor- en tramwegen:
Voorbereiding en toepassing van wetten betreffende de Waterstaat
Onteigeningswetten voor Rijkswaterstaatswerken
Aanleg, verbetering en onderhoud van Waterstaatswerken
Riviercorrespondentie
Subsidies
Opruimen van wrakken
Kaarten
Statistieken van binnenlandse scheepvaart
Personeel van de Rijkswaterstaat
Geologische dienst
Publicering van wetten, besluiten, aanschrijvingen, enz.
Aangelegenheden betreffende de Zuiderzeewerken
Zuiderzeesteunwet
Personeel van de dienst.
Geschiedenis van het archiefbeheer
De verwerving van het archief
Overbrenging van een overheidsarchief
Inhoud en structuur van het archief
Ordening van het archief
Het door de Directie Waterstaat gebruikte rubriekenschema is vrijwel conform de periode 1906-1929. Alleen zijn er enkele overgeheveld van de Directie naar de afdeling Waterstaatsrecht zoals 'personeel polderbesturen' en 'hoger beroep'. Bij de Directie hebben rubrieken als 'onteigening' en 'Zuiderzeewerken' een grote omvang gekregen.
Om na te gaan wat aard en inhoud is van de stukken in een rubriek, dienen de indices te worden geraadpleegd. Voor in elk deel zit eerst een lijst van ingekomen koninklijke besluiten, gevolgd door de nummerlijst (lijst van exhibitumnummers met verwijzing naar de bladzijde van de index). Vanaf 1944 zijn deze lijsten apart gehouden. Bij de klappers zijn bij elke letter van het alfabet eerst enige bladzijden met alleen persoonsnamen opgenomen. Dan volgen de geografische namen en overige trefwoorden: een selectie daarvan is voor in de klappers opgenomen onder de benaming 'voornaamste hoofden van den klapper'.
De ingekomen en uitgaande stukken zijn binnen de rubrieken chronologisch geborgen, als regel met het ingekomen stuk bij de minuut van het uitgaande stuk. In een enkel geval zijn stukken verder opgeschoven naar een latere datum.
Aanwijzingen voor de gebruiker
Openbaarheidsbeperkingen
Volledig openbaar.
Materiële beperkingen
Het archief kent geen beperkingen voor het raadplegen van stukken als gevolg van slechte materiële staat.
Aanvraaginstructie
Openbare archiefstukken kunnen online worden aangevraagd en gereserveerd. U kunt dit ook via de terminals in de studiezaal van het Nationaal Archief doen. Om te kunnen reserveren dient u de volgende stappen te volgen:
Creëer een account of log in.
Selecteer in de archiefinventaris een archiefstuk.
Klik op ‘Reserveer’ en kies een tijdstip van inzage.
Verwant materiaal
Beschikbaarheid van kopieën
Inventarisnummers van dit archief zijn niet in kopievorm beschikbaar
Verwante archieven
2.16.23.01 - Ministerie van Waterstaat: Afdeling Spoorwegen, 1906-1926; Afdeling Scheepvaart, 1923-1926; Afdeling Vervoer- (en Mijn-)wezen, 1927-1940; Afdeling Vervoerswezen, 1940-1945. Voor stukken over spoor- en tramwegen.
2.16.05 - Afdeling Waterstaat van het Ministerie van Waterstaat, 1906-1929, de voorganger van de Directie van de Waterstaat, 1930-1949.
Het archief van de Directie van de Waterstaat vanaf 1950 berustte bij het opmaken van deze inventaris (1997) bij het Ministerie van Verkeer en Waterstaat, Hoofddirectie van de Waterstaat.
Bijlagen
Dossierlijst
Dossierlijst 1 - 651
Spoor- en tramwegen 1930-1946, 1948-1949 dossier 1
Kanalen, stromen in Zeeland 1930-1946 dossier 3
Kanalen, stromen in Zeeland 1940-1942 dossier 3A
Zuid-Willemsvaart, Wilhelmina kanaal 1930-1946 dossier 4
Zuid-Willemsvaart, Wilhelmina kanaal 1940-1942 dossier 4A
Merwedekanaal 1930-1946 dossier 5
Merwede kanaal 1940-1941 dossier 5A
Kanalen en vaarten in Noord- en Zuid-Holland 1930-1946 dossier 6
Kanalen en vaarten in Noord- en Zuid-Holland 1941 dossier 6A
Bijzonder beheer 1943-1949 dossier 7
Vliegvelden 1947-1949 dossier 8
Bodemverbetering, afwatering, vervening 1930-1931, 1933-1937, 1939, 1941, 1943, 1945-1949 dossier 12
Noordhollandse kanaal 1930-1946 dossier 14
Noordhollandse kanaal 1940-1941 dossier 14A
Linge 1930-1946 dossier 17
Linge 1940-1941 dossier 17A
Dienst vaartuigen 1947-1949 dossier 19
Materialen en materieel 1947-1949 dossier 20
Algemene Zaken 1930-1949 dossier 21
Algemene Zaken 1940-1941 dossier 21A
Geologische Dienst 1932-1949 (met hiaten) dossier 22
Diverse voorzieningen en bestedingen 1947-1949 dossier 23
Commissies 1947-1949 dossier 24
Verslagen, statistieken en rapporten 1947-1949 dossier 25
Eilanden 1930-1949 dossier 30
Eilanden 1940-1941 dossier 30A
Zeeweringen 1930-1949 dossier 31
Zeeweringen 1940-1941 dossier 31A
Havens 1930-1949 dossier 35
Havens 1940-1942 dossier 35A
Rijn en Lek 1930-1946 dossier 37
Rijn en Lek 1940-1942 dossier 37A
Merwede, Hollands Diep, enz. 1930-1946 dossier 40
Merwede, Hollands Diep, enz. 1940-1941 dossier 40A
Kanaal door Voorne 1930-1946 dossier 41
Rivieren-algemeen 1930-1949 ossier 45
Rivieren 1940-1941 dossier 45A
Calamiteuze polders 1930-1949 dossier 51
Rijksbegroting 1930-1949 dossier 52
Rijksbegroting 1940 dossier 52A
Bruggen 1947-1949 dossier 60
Rivieren en kanalen in Noord-Brabant 1947-1949 dossier 61
Rivieren en kanalen in Gelderland 1947-1949 dossier 62
Rivieren en kanalen in Zuid-Holland 1947-4949 dossier 63
Rivieren en kanalen in Noord-Holland 1947-1949 dossier 64
Rivieren en kanalen in Zeeland 1947-1949 dossier 65
Rivieren en kanalen in Utrecht 1947-1949 dossier 66
Rivieren en kanalen in Friesland 1947-1949 dossier 67
Rivieren en kanalen in Overijssel 1947-1949 dossier 68
Rivieren en kanalen in Groningen 1947-1949 dossier 69
Rivieren en kanalen in Drenthe 1947-1949 dossier 70
Rivieren en kanalen in Limburg 1947-1949 dossier 71
Boven-rivieren 1947-1949 dossier 72
Beneden-rivieren 1947-1949 dossier 73
Maas in Noord-Brabant 1930-1949 dossier 74
Maas in Noord-Brabant 1940-1942 dossier 74A
Bergse Maas en Amer 1930-1949 dossier 75
Bergse Maas en Amer 1940-1941 dossier 75A
Wetgeving, reglementen 1930-1949 (met hiaten) dossier 78
Maas in Zuid Holland 1930-1946 dossier 79
Maas in Zuid Holland 1940-1942 dossier 79A
Gelderse IJssel 1930-1946 dossier 85
Gelderse IJssel 1940-1942 dossier 85A
Waal 1930-1946 dossier 92
Waal 1940-1942 dossier 92A
Waterhoogten 1930-1949 dossier 100
Waterhoogten 1940 dossier 100A
Zwarte Water, Zwolse Diep 1930-1946 dossier 103
Zwarte Water, Zwolse Diep 1940 dossier 103A
Apeldoorns kanaal 1930-1946 dossier 132
Apeldoorns kanaal 1940-1941 dossier 132A
Haven Scheveningen 1930-1946 dossier 164
Kaarten 1930-1949 (met hiaten) dossier 177
Kanalen in Groningen 1930-1949 dossier 201
Kanalen in Groningen 1940 dossier 201A
Maas in Limburg 1930-1946 dossier 210
Maas in Limburg 1940-1942 dossier 210A
Rijnvaart 1930-1949 (met hiaten) dossier 218
Droogmakerijen 1931-1949 (met hiaten) dossier 226
Werken door Polderbesturen 1930-1949 (met hiaten) dossier 242
Elektriciteitsvoorzieningen 1930-1949 dossier 300
Wegen in Noord Brabant 1930-1949 dossier 301
Wegen in Noord Brabant 1940-1942 dossier 301A
Wegen in Gelderland 1930-1949 dossier 302
Wegen in Gelderland 1940-1942 dossier 302A
Wegen in Zuid-Holland 1930-1949 dossier 303
Wegen in Zuid-Holland 1940-1941 dossier 303A
Wegen in Noord-Holland 1930-1949 dossier 304
Wegen in Noord-Holland 1940 dossier 304A
Wegen in Zeeland 1930-1949 dossier 305
Wegen in Zeeland 1940 dossier 305A
Wegen in Utrecht 1930-1949 dossier 306
Wegen in Utrecht 1940-1941 dossier 306A
Wegen in Friesland 1930-1949 dossier 307
Wegen in Friesland 1940 dossier 307A
Wegen in Overijssel 1930-1949 dossier 308
Wegen in Overijssel 1940-1941 dossier 308A
Wegen in Groningen 1930-1949 dossier 309
Wegen in Groningen 1940-1941 dossier 309A
Wegen in Drenthe 1930-1949 dossier 310
Wegen in Drenthe 1940-1941 dossier 310A
Wegen in Limburg 1930-1949 dossier 311
Wegen in Limburg 1940-1941 dossier 311A
Directie Wegen 1947-1949 dossier 312
Utrechtse Vecht, Keulse vaart 1930-1946 dossier 313
Bruggen-algemeen 1940-1949 dossier 340
Bruggen 1942 dossier 340A
Wegenlijsten, wegenplannen, enz. 1947-1949 dossier 341
Wegen-algemeen 1930-1949 dossier 342
Inrichting Rijkswaterstaatsdienst, Organiek besluit 1947-1949 dossier 344
Personeel-algemeen 1930-1949 dossier 345
Personeel 1940-1942 dossier 345A
Technische ambtenaren, bureelambtenaren, opzichters 1930-1949 dossier 346
Kanaalpersoneel, kantonniers 1930-1949 dossier 347
Kanaalpersoneel, kantonniers 1940-1942 dossier 347A
Ingenieurs 1930-1949 dossier 348
Personeel-administratieve krachten 1947-1949 dossier 349
Personeel-lagere krachten 1947-1949 dossier 350
Personeel-algemeen 1947-1949 dossier 351
Gebouwen 1930-1949 dossier 352
Gebouwen 1940-1941 dossier 352A
Baken-dienst 1930-1946 dossier 359
Veren 1930-1949 dossier 374
Veren 1940-1942 dossier 374A
Rivieren, kanalen in Friesland, Drenthe en Overijssel 1930-1946 dossier 375
Rivieren, kanalen in Friesland, Drenthe en Overijssel 1940-1942 dossier 375A
Sollicitanten 1944-1949 dossier 378
Onteigeningen 1930-1949 dossier 387
Hollandse IJssel 1930-1946 dossier 390
Directie van de Wieringermeer 1949 dossier 546
Zuiderzee-polders, IJsselmeer, Waddenzee, enz. 1930-1949 dossier 547
Zuiderzee-polders, IJsselmeer, Waddenzee, enz. 1940-1942 dossier 547A
Zuiderzeesteunwet 1947-1949 dossier 548
Heffingen 1930-1937, 1940-1948 dossier 611
Afrekeningen 1930-1946 dossier 645
Wrakken en strandingen 1930-1946 dossier 650
Wrakken en strandingen 1940-1941 dossier 650A
Noordzeekanaal 1930-1949 dossier 651
Noordzeekanaal 1940-1942 dossier 651A
Beschrijving van de series en archiefbestanddelen
- Dossiers 1-651, 1.
  - Spoor- en tramwegen [dossier 1]., 1930-1949; 1-2
    - 1930 okt. - 1932, 1
    - 1933-1949, 2
  - Kanalen, stromen in Zeeland [dossier 3]., 1930-1946; 3-22
    - 1930 okt. - 1931 feb., 3
    - 1931 mrt. - mei, 4
    - 1931 juni - dec., 5
    - 1932, 6
    - 1933, 7
    - 1934 jan. - juni, 8
    - 1934 juli - dec., 9
    - 1935 jan. - mei, 10
    - 1935 juni - dec., 11
    - 1936, 12
    - 1937, 13
    - 1938, 14
    - 1939, 15
    - 1940; 1940 [dossier 3A], 16
    - 1941, 17
    - 1941 [dossier 3A], 18
    - 1942, 19
    - 1943, 20
    - 1944-1945, 21
    - 1946-1947, 22
  - Zuid-Willemsvaart Wilhelminakanaal [dossier 4]., 1930-1946; 23-37
    - 1930 okt. - 1931 mei, 23
    - 1931 juni - dec., 24
    - 1932, 25
    - 1933, 26
    - 1934, 27
    - 1935, 28
    - 1936, 29
    - 1937, 30
    - 1938, 31
    - 1939, 32
    - 1940; 1940 juni - dec. [dossier 4A], 33
    - 1941; 1941 [dossier 4A], 34
    - 1942; 1942 [dossier 4A], 35
    - 1943-1944, 36
    - 1945-1946, 37
  - Merwedekanaal [dossier 5]., 1930-1946; 38-80
    - 1930 okt. - 1931 apr., 38
    - 1931 mei - dec., 39
    - 1932 jan. - sep., 40
    - 1932 okt. - dec., 41
    - 1933 jan. - juni, 42
    - 1933 juli - dec., 43
    - 1934 jan. - apr., 44
    - 1934 apr. - okt., 45
    - 1934 okt. - nov., 46
    - 1934 nov. - dec., 47
    - 1935 jan. - apr., 48
    - 1935 mei - okt., 49
    - 1935 okt. - dec., 50
    - 1936 jan. - feb., 51
    - 1936 mrt. - apr., 52
    - 1936 mei - juli, 53
    - 1936 juli - aug., 54
    - 1936 sep. - okt., 55
    - 1936 nov. - dec., 56
    - 1937 jan. - feb., 57
    - 1937 jan. - apr., 58
    - 1937 mei - juni, 59
    - 1937 juli - sep., 60
    - 1937 okt. - dec., 61
    - 1938 jan. - feb., 62
    - 1938 mrt. - apr., 63
    - 1938 mei - juni, 64
    - 1938 juli - aug., 65
    - 1938 sep. - okt., 66
    - 1938 nov. - dec., 67
    - 1939 jan. - feb., 68
    - 1939 feb. - apr., 69
    - 1939 mei - juni, 70
    - 1939 juli - sep., 71
    - 1939 okt. - dec., 72
    - 1940 jan. - juli, 73
    - 1940 aug. - okt., 74
    - 1940 nov. - dec. 1940 [dossier 5A], 75
    - 1941 jan. - juli, 76
    - 1941 aug. - dec. 1941 [dossier 5A], 77
    - 1942, 78
    - 1943, 79
    - 1944-1946, 80
  - Kanalen en vaarten in Noord- en Zuid-Holland [dossier 6]., 1930-1946; 81-89
    - 1930 okt. - 1932, 81
    - 1933, 82
    - 1934, 83
    - 1935, 84
    - 1936, 85
    - 1937, 86
    - 1938, 87
    - 1939-1940, 88
    - 1941-1946, 89
  - Bijzonder beheer [dossier 7]., 1943-1949; 90-91
    - 1943-1946, 90
    - 1947-1949, 91
  - Vliegvelden [dossier 8]., 1947-1949; 92
  - Bodemverbetering, afwatering, vervening [dossier 12]., 1945-1949; 92-93
    - 1945-1946, 92
    - 1930 - 1931, 1934 - 1935, 1939, 1947 - 1949, 93
  - Noordhollandse kanaal [dossier 14]., 1930-1946; 94-96
    - 1930 okt. - 1935, 94
    - 1936-1940, 95
    - 1941-1946, 96
  - Linge [dossier 17]., 1930 okt. - 1935, 1938 - 1946; 97
  - Dienst vaartuigen [dossier 19]., 1947-1949; 98-99
    - 1947, 98
    - 1948-1949, 99
  - Materialen en materieel [dossier 20]., 1947-1949; 100-106
    - 1947 jan. - mei, 100
    - 1947 juni - dec., 101
    - 1948 jan. - apr., 102
    - 1948 mei - juli, 103
    - 1948 aug. - dec., 104
    - 1949 jan. - mei, 105
    - 1949 juni - dec., 106
  - Algemene Zaken [dossier 21]., 1930-1949; 107-125
    - 1930 okt. - 1931, 107
    - 1932, 108
    - 1933-1934, 109
    - 1935, 110
    - 1936, 111
    - 1937, 112
    - 1938 jan. - juni, 113
    - 1938 juli - dec., 114
    - 1939 jan. - juni, 115
    - 1939 juli - dec., 116
    - 1940, 117
    - 1941, 118
    - 1942-1944, 119
    - 1945, 120
    - 1946 jan. - mei, 121
    - 1946 juni - sep., 122
    - 1946 okt. - dec., 123
    - 1947-1948, 124
    - 1949, 125
  - Geologische Dienst [dossier 22] (met hiaten)., 1932-1949; 126-128
    - 1932 mrt. - 1933, 1935 - 1938, 126
    - 1939 - 1941, 1943 - 1944, 127
    - 1946-1949, 128
  - Diverse voorzieningen en bestedingen [dossier 23]., 1947-1949; 129-130
    - 1947-1948, 129
    - 1949, 130
  - Commissies [dossier 24]., 1947-1949; 131-133
    - 1947, 131
    - 1948, 132
    - 1949, 133
  - Verslagen, statistieken en rapporten [dossier 25]., 1947-1949; 134-138
    - 1947, 134
    - 1948 jan. - apr., 135
    - 1948 mei - juli, 136
    - 1948 aug. - dec., 137
    - 1949, 138
  - Eilanden [dossier 30]., 1930-1949; 139-140
    - 1930 okt. - 1941, 139
    - 1942-1949, 140
  - Zeeweringen [dossier 31]., 1930-1949; 141-173
    - 1930 okt. - 1931 mrt., 141
    - 1931 apr. - juli, 142
    - 1931 aug. - dec., 143
    - 1932, 144
    - 1933, 145
    - 1934, 146
    - 1935 jan. - juni, 147
    - 1935 juli - dec., 148
    - 1936, 149
    - 1937, 150
    - 1938, 151
    - 1939, 152
    - 1940; 1940 [dossier 31A], 153
    - 1941 jan. - apr.; 1941 jan. - apr. [dossier 31A], 154
    - 1941 mei - dec.; 1941 nov. - dec. [dossier 31A], 155
    - 1942, 156
    - 1943 jan. - mrt., 157
    - 1943 apr. - juni, 158
    - 1943 juli - dec., 159
    - 1944, 160
    - 1945, 161
    - 1946 jan. - mei, 162
    - 1946 juni - sep., 163
    - 1946 okt. - dec., 164
    - 1947 jan. - mei, 165
    - 1947 juni - dec., 166
    - 1948 jan. - mei, 167
    - 1948 mei - juli, 168
    - 1948 aug. - dec., 169
    - 1949 jan. - mrt., 170
    - 1949 apr. - juni, 171
    - 1949 juli - sep., 172
    - 1949 okt. - dec., 173
  - Havens [dossier 35]., 1930-1949; 174-208
    - 1930, 174
    - 1931 jan. - juni, 175
    - 1931 juli - dec., 176
    - 1932 jan. - mei, 177
    - 1932 juni - aug., 178
    - 1932 sep. - dec., 179
    - 1933, 180
    - 1934, 181
    - 1935 jan. - apr., 182
    - 1935 mei - dec., 183
    - 1936, 184
    - 1937, 185
    - 1938, 186
    - 1939, 187
    - 1940 jan. - juli; 1940 mei - juli [dossier 35A], 188
    - 1940 aug. - dec.; 1940 aug. - dec. [dossier 35A], 189
    - 1941 jan. - juni; 1941 jan. - juni [dossier 35A], 190
    - 1941 juli - dec.; 1941 juli - dec. [dossier 35A], 191
    - 1942, 192
    - 1943, 193
    - 1944-1945, 194
    - 1946 jan. - juni, 195
    - 1946 juli - dec., 196
    - 1947 jan. - apr., 197
    - 1947 mei - aug., 198
    - 1947 sep. - dec., 199
    - 1948 jan. - mrt., 200
    - 1948 apr. - mei, 201
    - 1948 juni - sep., 202
    - 1948 okt. - dec., 203
    - 1949 jan. - mrt., 204
    - 1949 apr. - mei, 205
    - 1949 juni - juli, 206
    - 1949 aug. - okt., 207
    - 1949 okt. - dec., 208
  - Rijn en Lek [dossier 37]., 1930-1946; 209-219
    - 1930 okt. - 1931, 209
    - 1932, 210
    - 1933 jan. - juni, 211
    - 1933 juli - dec., 212
    - 1934 jan. - mei, 213
    - 1934 juni - dec., 214
    - 1935-1936, 215
    - 1937 - 1940; 1940 [dossier 37A], 216
    - 1941 - 1942; 1941 feb. - 1942 [dossier 37A], 217
    - 1943, 218
    - 1944-1946, 219
  - Merwede, Hollands Diep, enz. [dossier 40]., 1930-1946; 220-232
    - 1930 okt. - dec., 220
    - 1931 jan. - juli, 221
    - 1931 aug. - dec., 222
    - 1932 jan. - apr., 223
    - 1932 mei - dec., 224
    - 1933-1934, 225
    - 1935, 226
    - 1936-1937, 227
    - 1938-1939, 228
    - 1940 - 1941; 1940 mrt. - sep. [dossier 40A], 229
    - 1942-1943, 230
    - 1944-1945, 231
    - 1946, 232
  - Kanaal door Voorne [dossier 41]., 1930 nov. - 1946; 233
  - Rivieren algemeen [dossier 45]., 1930-1949; 234-254
    - 1930 sep. - 1931 juni, 234
    - 1931 juli - dec., 235
    - 1932-1934, 236
    - 1935, 237
    - 1936 jan. - 1939, 238
    - 1940; 1940 okt. - nov. [dossier 45A], 239
    - 1941; 1941 jan. - juni [dossier 45A], 240
    - 1942 jan. - juni, 241
    - 1942 juli - dec., 242
    - 1943 jan. - juni, 243
    - 1943 juli - dec., 244
    - 1944 jan. - mei, 245
    - 1944 juni - dec., 246
    - 1945 jan. - sep., 247
    - 1945 okt. - dec., 248
    - 1946, 249
    - 1947 jan. - mei, 250
    - 1947 juni - dec., 251
    - 1948 jan. - apr., 252
    - 1948 mei - dec., 253
    - 1949, 254
  - Calamiteuze polders [dossier 51]., 1930-1949; 255-271
    - 1930 aug. - 1931 juni, 255
    - 1931 juli - dec., 256
    - 1932, 257
    - 1933, 258
    - 1934, 259
    - 1935-1936, 260
    - 1937-1938, 261
    - 1939, 262
    - 1940 - 1941 aug., 263
    - 1941 sep. - 1942, 264
    - 1943 jan. - juni, 265
    - 1943 juli - 1944, 266
    - 1945, 267
    - 1946, 268
    - 1947, 269
    - 1948, 270
    - 1949, 271
  - Rijksbegroting, hoofdstuk Waterstaat [dossier 52]., 272-284, 3340-3350
    - 1930 nov. - 1931 apr., 272
    - 1931 mei - dec., 273
    - 1932-1934, 274
    - 1935-1939, 275
    - 1940-1943, 276
    - 1944-1945, 277
    - 1946, 278
    - 1947, 279
    - 1948 jan. - mei, 280
    - 1948 juni - dec., 281
    - 1949 jan. - mrt., 282
    - 1949 apr. - aug., 283
    - 1949 sep. - dec., 284
    - 1933, 3340
    - 1934, 3341
    - 1935, 3342
    - 1936, 3343
    - 1937, 3344
    - 1938, 3345
    - 1939, 3346
    - 1940, 3347
    - 1941, 3348
    - 1942, 3349
    - 1943, 3350
  - Bruggen [dossier 60]., 1947-1949; 285-296
    - 1947 jan. - juni, 285
    - 1947 juni - aug., 286
    - 1947 sep. - okt., 287
    - 1947 okt. - dec., 288
    - 1948 jan. - mrt., 289
    - 1948 apr. - dec., 290
    - 1948 juni - aug., 291
    - 1948 sep. - okt., 292
    - 1948 nov. - dec., 293
    - 1949 jan. - mrt., 294
    - 1949 apr. - juni, 295
    - 1949 juli - dec., 296
  - Rivieren en kanalen in Noord-Brabant [dossier 61]., 1947-1949; 297-299
    - 1947, 297
    - 1948, 298
    - 1949, 299
  - Rivieren en kanalen in Gelderland [dossier 62]., 1947-1949; 300-302
    - 1947, 300
    - 1948, 301
    - 1949, 302
  - Rivieren en kanalen in Zuid-Holland [dossier 63]., 1947-1949; 303-304
    - 1947-1948, 303
    - 1949, 304
  - Rivieren en kanalen in Noord-Holland [dossier 64]., 1947-1949; 305-307
    - 1947, 305
    - 1948, 306
    - 1949, 307
  - Rivieren en kanalen in Zeeland [dossier 65]., 1947-1949; 308-311
    - 1947, 308
    - 1948, 309
    - 1949 jan. - juli, 310
    - 1949 aug. - dec., 311
  - Rivieren en kanalen in Utrecht [dossier 66]., 1947-1949; 312-315
    - 1947 - 1948 feb., 312
    - 1948 mrt. - dec., 313
    - 1949 jan. - juli, 314
    - 1949 aug. - dec., 315
  - Rivieren en kanalen in Friesland [dossier 67]., 1946-1949; 316
  - Rivieren en kanalen in Overijssel [dossier 68]., 1947-1949; 317-319
    - 1947-1948, 317
    - 1949 jan. - aug., 318
    - 1949 sep. - dec., 319
  - Rivieren en kanalen in Groningen [dossier 69]., 1947-1949; 320-321
    - 1947-1948, 320
    - 1949, 321
  - Rivieren en kanalen in Drenthe [dossier 70]., 1947-1949; 322
  - Rivieren en kanalen in Limburg [dossier 71]., 1947-1949; 323-329
    - 1947 jan. - apr., 323
    - 1947 mei - aug., 324
    - 1947 sep. - dec., 325
    - 1948 jan. - juni, 326
    - 1948 juli - dec., 327
    - 1949 jan. - juli, 328
    - 1949 aug. - dec., 329
  - Boven-rivieren [dossier 72]., 1947-1949; 330-331
    - 1947-1948, 330
    - 1949, 331
  - Beneden-rivieren [dossier 73]., 1947-1949; 332-342
    - 1947 jan. - juli, 332
    - 1947 aug. - dec., 333
    - 1948 jan. - mrt., 334
    - 1948 apr. - juli, 335
    - 1948 aug. - okt., 336
    - 1948 okt. - dec., 337
    - 1949 jan. - mrt., 338
    - 1949 mrt. - mei, 339
    - 1949 mei - juli, 340
    - 1949 aug. - sep., 341
    - 1949 okt. - dec., 342
  - Maas in Noord-Brabant [dossier 74]., 1930-1949; 343-376
    - 1930 juli - dec., 343
    - 1931 jan. - apr., 344
    - 1931 mei - sep., 345
    - 1931 sep. - dec., 346
    - 1932 jan. - mrt., 347
    - 1932 apr. - juni, 348
    - 1932 juli - dec., 349
    - 1933 jan. - juni, 350
    - 1933 juli - dec., 351
    - 1934 jan. - mei, 352